臺灣士林地方法院民事簡易判決
110年度士簡字第1266號
原      告  張茿涵
訴訟代理人  余昇峯律師
被      告  周慧軒
            劉紘維
上列當事人間請求返還不當得利事件，本院於民國111年1月27日
言詞辯論終結，判決如下：
    主  文
被告應給付原告新臺幣肆拾肆萬柒仟陸佰伍拾柒元，及被告周慧
軒部分自民國一百一十年九月十九日起，被告劉紘維部分自民國
一百一十年九月七日起，均至清償日止，按週年利率百分之五計
算之利息。
原告其餘之訴駁回。
本判決第一項得假執行。但被告如以新臺幣肆拾肆萬柒仟陸佰伍
拾柒元為原告預供擔保，得免為假執行。
原告其餘假執行之聲請駁回。 
訴訟費用新臺幣柒仟陸佰元，由被告負擔新臺幣肆仟捌佰玖拾玖
元，餘由原告負擔。
    事實及理由
一、按關於財產權之訴訟，其標的之金額或價額在新臺幣（下同
    ）50萬元以下者，適用本章所定之簡易程序；不合於第1項
    及第2項之訴訟，法院適用簡易程序，當事人不抗辯而為本
    案之言詞辯論者，視為已有當事人之合意，民事訴訟法第42
    7條第1項、第3項定有明文。查本件原告擴張聲明請求金額
    超過50萬元，雖非民事訴訟法第427條第1項、第2項適用簡
    易訴訟程序之訴訟，惟兩造既均進行本案之言詞辯論而未提
    出抗辯，視為合意適用簡易程序，併予說明。
二、按訴狀送達後，原告不得將原訴變更或追加他訴；但請求之
    基礎事實同一者，不在此限，民事訴訟法第255條第1項但書
    第2款定有明文。又依同法第436條第2項之規定，前揭規定
    於簡易訴訟程序亦適用之。查原告起訴之聲明為：「㈠被告
    應給付原告49萬7,657元，及自起訴狀繕本送達翌日起至清
    償日止，按年利率百分之5計算之利息。㈡願供擔保，請准宣
    告假執行」，嗣於訴訟程序進行中，原告變更聲明為：「㈠
    被告應給付原告69萬4,431元，及其中49萬7,657元自起訴狀
    繕本送達翌日起至清償日止，按年利率百分之5計算之利息
    ，及其中19萬6,774元自民事變更訴之聲明狀繕本送達翌日
    起至清償日止，按年利率百分之5計算之利息。㈡願供擔保，
    請准宣告假執行」，核其追加請求之19萬6,774元，為增加
    之租金損失15萬6,774元及鑑定費用4萬元，上開追加請求與
    原請求之基礎事實同一，揆諸前揭之規定，應予准許。
三、原告起訴意旨略以：
　㈠兩造於民國109年11月9日簽訂室內裝修合約書（下稱系爭契
    約），約定由被告承攬原告所有座落於新北市○○區○○路000
    巷00號15樓（系爭房屋）之室內裝修工程（下稱系爭工程）
    ，總工程款為67萬1,490元，並約定系爭工程應於110年2月2
    7日前完成交屋，原告已先預付工程款50萬3,617元，詎料被
    告竟無故自110年1月4日起停工，雖經原告寄發存證信函催
    告被告履行，惟系爭工程始終未續行施工，至上開約定之日
    仍未完工，且被告劉紘維亦曾以存證信函告知原告拒絕履行
    系爭契約，本件既係被告拒絕履行系爭契約，故原告爰依民
    法第511條前段以起訴狀繕本送達作為終止系爭契約之意思
    表示。
  ㈡原告並委託社團法人台灣住宅品質消費者保護協會（下稱住
    宅消保會）就系爭房屋之現場狀況為鑑定，經住宅消保會通
    知並會同兩造到場勘查，據住宅消保會出具住宅糾紛爭議現
    況紀錄暨證據保全鑑識鑑定報告書（下稱系爭鑑定報告）之
    鑑定結果，被告已施工之工程進度及已施工之價值僅有18萬
    5,960元。系爭契約終止後，被告就溢領之工程報酬，即無
    法律上原因而受有利益，原告自得爰依民法第179條規定請
    求被告返還溢領之工程款31萬7,657元（計算式：503,617-1
    85,960=317,657）。再被告僅施作部分工程，顯係屬可歸責
    於被告之事由致為不完全給付，已屬給付遲延，原告已支付
    預付款503,617元，系爭工程價值卻僅有18萬5,960元，原告
    自得依民法第227條第1項、第231條第1項等規定請求被告賠
    償原告所受31萬7,657元之損失。
  ㈢原告因信賴被告承諾於110年2月27日前完成交屋於原告，遂
    與訴外人陳建霖訂定房屋租賃契約，約定租期自110年3月1
    日起至111年2月28日止，每月租金為4萬5,000元，然被告不
    完全給付，致原告未能提供系爭房屋予陳建霖，因而損失租
    賃契約預期租金利益，依此請求被告賠償110年3月至6月之
    租金利益共18萬元（計算式：45,000x4=180,000），另系爭
    房屋業已於110年10月16日出售，然110年7月至同年10月15
    日仍因被告未依約履行，而致原告受有租金損失156,774元(
    計算式：45,000x3月+45,000/31×15=156,774元，元以下四
    捨五入)，依尚合計請求被告賠償33萬6,774元。
  ㈣原告為保全證據及避免雙方爭執，因此委由住宅消保會鑑定
    ，而支出鑑定費用4萬元，屬必要費用，且係因被告未依約
    履行而致原告所受之損害，自應由被告負賠償責任，原告自
    得爰依民法第227條第1項、第231條第1項規定請求損害賠償
    。
  ㈤聲明：1.被告應給付原告69萬4,431元，及其中49萬7,657元
    自起訴狀繕本送達翌日起至清償日止，按年利率百分之5計
    算之利息，及其中19萬6,774元自民事變更訴之聲明狀繕本
    送達翌日起至清償日止，按年利率百分之5計算之利息。2.
    願供擔保，請准宣告假執行。
四、被告周慧軒答辯意旨略以：
　㈠系爭契約因未收取工程管理費，因此約定裝潢工程不包含空
    調、消防、泥作及這3項工程之垃圾清運，且因時間因素未
    約定完工日期，另約定工程內容不得向第三人透漏，原告曾
    於109年12月23日前詢問完工事宜，被告劉紘維有跟原告說2
    月師傅都要過年，所以盡量叫師傅趕在109年2月27日前，但
    被告劉紘維會這樣說，是因為原告有向被告劉紘維說至少讓
    其有躺1天，並向被告劉紘維表示109年3月可再續做，因此
    兩造間並無110年2月27日前完工之約定。
　㈡原告係於109年11月11日下午5時25分，以通訊軟體LINE把被
    告製作的室內設計圖流出給第三方空調工程廠商，復於109
    年11月26日強制要求被告到現場幫原告監工管理空調配置的
    施作，並稱不來就不付錢等詞，因此原告被逼於109年11月2
    6日、30日去做空調監工管理及消防監工管理，事後原告甚
    至將空調施作做錯的疏失歸責到被告身上，且被告告知原告
    及原告先生違約後，期間經多次協調，原告公公吳昇陽出面
    討論，並承諾給付部分違約金，殊不知幫原告復工之時，原
    告依然只付了工程款，而未付違約金，被告劉紘維才請師傅
    退場，並寄存證信函給原告要求終止契約，被告周慧軒、劉
    紘維均係系爭工程負責人，應屬合夥關係，被告劉紘維寄出
    存證信函前並以取得共識，應由被告劉紘維1人寄出存證信
    函告知被告即可。
　㈢本件因原告有上述違約情形在先，依系爭契約約定，原告應
    給付被告工程款百分之40之違約金即26萬8,596元（計算式
    ：671,490×0.4=268,596），因此原告縱然得請求不當得利
    ，其金額應係之50萬3,617元扣除系爭鑑定報告鑑定之價值1
    8萬5,960元及違約金26萬8,596元後之餘額4萬9,061元。
　㈣兩造於109年12月中旬就經發爭議，依照對話紀錄，原告將被
    告設計圖提供給第三方冷氣廠商的日期為109年11月18日，
    被告於109年12月到110年1月，就跟原告提到違約的事情，
    原告也曾向被告劉紘維說如果再拖延只好上法院，被告劉紘
    維也告知原告如未給付違約金，會請師傅退場，原告明知此
    情，仍將系爭房屋出租，所簽署之租賃合約應係造假。
　㈤鑑定費用部分，同意與原告平均分攤。
　㈥聲明：1.原告之訴及假執行之聲請駁回。2.如受不利判決，
    願供擔保請准宣告免為假執行。
五、被告劉紘維答辯意旨略以：
　㈠有關完工期限部分，當初原告問110年2月27號能不能好，被
    告劉紘維係回答這個東西沒有一定答案，兩造當初太多口頭
    約定，在甲證二（按：即被告劉紘維稱「2/27之前」之LINE
    對話紀錄）之後，兩造還有對話紀錄，被告劉紘維有說要到
    110年3月之後，因此甲證二不算是承諾，這只是其中1個對
    話，被告劉紘維否認兩造約定於110年2月27日前完工。
　㈡被告周慧軒、劉紘維共同承接系爭工程，被告劉紘維於參與
    工程業務期間，僅由設計師即被告周慧軒支付被告劉紘維3
    萬元用於支付施工保證金，其餘款項均未如期支付被告劉紘
    維，原告給付之款金，亦係交付被告周慧軒，被告劉紘維並
    無獲得利，並無不當得利可言。
　㈢係原告先行違約，因此不同意給付鑑定費用。
　㈣除上所述外，其餘答辯與被告周慧軒同，聲明：1.原告之訴
    及假執行之聲請駁回。2.如受不利判決，願供擔保請准宣告
    免為假執行。
六、本院之判斷：
　㈠被告周慧軒、劉紘維共同具名與原告簽署系爭契約，約定工
    程款為67萬1,490元，付款方式為原告先支付被告周慧軒、
    劉紘維工程款百分之50，另百分之50收費方式為2次收費（
    第1次及第2次檢驗收費），此外系爭契約並約定「本次工程
    項目內容不包含空調、消防、泥作工程及這3項工程垃圾清
    運」、「乙方（按：指原告）簽立此約，在工程施作期間如
    有任何違約事項必須承擔此工程款百分之40的費用作為違約
    金，且立即停止施工」、「違約項目：未能在約定之日期支
    付費用、與此案不相關工程及人員介入參與、工程內容透漏
    、無故終止施工及合約」，有系爭契約在卷可查（見本院卷
    第20頁）。嗣於110年1月21日，被告劉紘維以原告有「與此
    案不相關工程及人員介入參與、工程內容透漏」之違約事由
    ，而寄發存證信函予原告表示系爭工程立即停止施工、原告
    應支付違約金；而原告亦於110年1月25日寄發存證信函向被
    告周慧軒、劉紘維稱被告就系爭工程自110年1月4日起無故
    停工自今，若未於110年2月27日之期限前完成驗收交屋，將
    提起民事訴訟，有存證信函在卷可查（見本院卷第30-36頁
    ）。嗣原告於110年4月12日委請住宅消保會實施鑑定，經該
    會於同年月23日會同兩造於系爭房屋現場實施鑑定，並由兩
    造表示意見後，經住宅消保會認定系爭工程現況之施工價值
    為18萬5,960元，有系爭鑑定報告在卷可考（見本院卷第38-
    93頁），就系爭鑑定報告，被告周慧軒於本院表示：這部分
    需要再找人鑑定，但如果再鑑定價錢不符合成本，故對鑑定
    報告沒有意見等語，被告劉紘維則表示意見同被告周慧軒所
    述（上情見本院卷第158-159頁），被告既對系爭鑑定報告
    之內容無意見，其上述鑑定結果應屬信實，先予說明。
　㈡被告周慧軒、劉紘維於系爭契約係共同具名，雖未言明2人之
    角色，然對照其等之書狀及與原告之LINE對話紀錄（見本院
    卷第194、208頁），可知被告周慧軒負責設計，被告劉紘維
    則負責現場及人員調度，均非單純掛名，被告周慧軒於本院
    自承：我們之前講應該算是合夥人關係，因為我白天有工作
    ，所以我沒辦法去監工，所以我才跟被告劉紘維說我們合作
    ，工班也是我介紹給被告劉紘維的等語（見本院卷第243頁
    ），被告劉紘維則自承：當初原告原定是跟被告周慧軒簽約
    ，但因為工班是我的，所以原告叫我在合約上也要簽名，所
    以我也算是契約當事人，我跟被告周慧軒應該算是共同承擔
    等語（見本院卷第242頁），是其2人就系爭工程各自投入人
    力資金，屬於短暫合作關係。按基於私法自治原則，當事人
    間之契約不限於民法規定之有名契約，其他非典型之無名契
    約仍得依契約性質而類推適用關於有名契約之規定（最高法
    院104年度台上字第2097號判決意旨參照）。又稱合夥者，
    謂二人以上互約出資以經營共同事業之契約。前項出資，得
    為金錢或其他財產權，或以勞務、信用或其他利益代之，民
    法第667條第1項、第2項定有明文。被告周慧軒、劉紘維就
    系爭工程有合作關係，共同出名承攬施作系爭工程，已如上
    述，是其等合作關係雖與民法所定之合夥契約有別，但仍具
    有類似合夥之無名契約性質，而得類推適用合夥之規定。
　㈢兩造於系爭契約上未約定完工日期，衡情應係簽約當日兩造
    基於相互信賴，而約定於契約執行過程中視情況再行決定。
    查原告於109年12月24日以LINE向被告劉紘維稱「你已經進
    場施工了嗎」、「今天」，被告劉紘維回稱「在現場」，原
    告再稱「你工期確定日期給我」，被告劉紘維稱「2/27之前
    」，有LINE對話紀錄在卷可查（即甲證二，見本院卷第22頁
    ），按合夥之通常事務，得由有執行權之各合夥人單獨執行
    之，民法第671條第3項前段定有明文，類推適用前述規定，
    被告劉紘維既負責負責系爭工程現場施作，自屬有執行權之
    人，其與原告約定之前述110年2月27日之工期，當可認定為
    兩造合意之履行期限。被告2人雖以前詞辯解，然僅提出被
    告劉紘維與原告於110年12月23日對話紀錄，內容顯示原告
    稱「我不理解的事情就是您3月才完工我算命時間已定」、
    「2/27我上次給你們最後日期」，被告劉紘維回稱「2月師
    傅大家都要過年」，原告稱「3月在續作」、「我2/27一定
    要住」、「至少讓我有能躺一天」，被告劉紘維回稱「我只
    能儘量叫師傅2/27前趕給你」、「我盡量叫師傅趕在2/27前
    」，有LINE對話紀錄在卷可查（見本院卷第198頁），顯示
    原告因算命等因素，要求於110年2月27日入住，但同意於11
    0年3月繼續施工，然被告劉紘維之回應則為「2/27前趕給你
    」，並非如原告原先要求之「至少讓我有能躺一天」，再對
    照前述翌（24）日LINE對話紀錄，可證被告劉紘維並非同意
    原告「只住一天」之建議，而係直接承諾於111年2月27日完
    工，則被告劉紘維既有此承諾，又未見原告反對，應認原告
    所為「只住一天」之建議未達成合意，反係依被告劉紘維所
    提議，就完工期限已合意為110年2月27日，被告上開辯解，
    核與LINE對話紀錄內容不符，難認可採。
　㈣請求給付31萬7,657元部分：
  1.按終止契約乃使現存繼續的契約關係向將來消滅之行為，故
    終止契約僅使契約自終止時起，向後失其效力。與解除契約
    係溯及訂約時失其效力之情形不同，最高法院97年度台上字
    第2542號判決意旨同此見解。是倘以民法第511條終止契約
    ，因僅向後失效，則先前已受領之款項倘合於契約約定，縱
    然他方實際所為之對待給付之價值，尚未達己方給付之金額
    ，因先前已受領之款項仍非無法律上原因，尚不得以不當得
    利之法律關係請求返還。查原告所支付之50萬3,617元，對
    照系爭契約所載（詳前），應係給付頭期款百分之50及餘款
    百分之50之半數（即給付約定總價金之百分之75，計算式：
    671,490×0.75=503,617），系爭契約僅載明餘款百分之50之
    半數係「第一次檢驗收費」，就此付款條件，被告劉紘維稱
    ：兩造口頭約定第一次檢驗收費是驗牆面跟天花板，此部分
    驗收了才請款等語（見本院卷第241頁），原告則稱：否認
    驗收部分，所謂第一次、第二次檢驗費用應該是指完工後收
    驗的費用，因為第一次可能會有瑕疵，所以才會分兩次驗，
    會付款是因為被告劉紘維跟原告說如果不支付款項，他就不
    施工等語（見本院卷第241頁），兩造說法互核不符，然縱
    使未曾辦理第一次驗收即行支付，亦係兩造合意變更契約有
    關付款條件之約定所致，該等款項仍非無法律原因，系爭契
    約既未溯及喪失效力，則原告自不得以不當得利之法律關係
    請求被告返還先前支付之款項，原告就此之主張應非可採。
  2.按因可歸責於債務人之事由，致為不完全給付者，債權人得
    依關於給付遲延或給付不能之規定行使其權利；債務人遲延
    者，債權人得請求其賠償因遲延而生之損害，民法第227條
    第1項、第231條第1項分別有明定。又按解除權之行使，不
    妨礙損害賠償之請求。第258條及第260條之規定，於當事人
    依法律之規定終止契約者準用之，民法第260、263條分別定
    有明文。系爭工程經鑑定價值僅有18萬5,960元，業如前述
    ，對照系爭鑑定報告內容，可知被告就系爭工程之工項大部
    分已著手施作，然諸如牆面未開孔、門片、層板等未完成（
    見本院卷第57-66頁），可徵被告雖已給付，但其給付並未
    依照債之本旨為完全之給付，且已逾110年2月27日施作完成
    之期限，復經原告催告履行（如前述），顯係屬可歸責於被
    告之事由，致為不完全給付，因尚屬可行補正，依前述規定
    ，原告得依給付遲延之規定行使權利，原告自得請求被告賠
    償其損害，此請求權亦不因原告曾終止契約而受影響。依據
    系爭鑑定報告之鑑定結果，認定被告已施工之工程進度及已
    施工之價值僅有18萬5,960元，而被告因主張原告先行違約
    而拒絕再為給付（詳後述），然原告卻已支付被告承攬報酬
    預付款50萬3,617元，則原告受有31萬7,657元（計算式：50
    3,617元-185,960元=317,657元）之損害，原告自得爰依上
    開規定請求被告賠償其損害，是原告請求被告給付31萬7,65
    7元為有理由，應予准許。
  3.被告辯稱係原告先行違約，顯係主張前述不完全給付不可歸
    責予被告，按不完全給付，係指債務人所為之給付內容不符
    債務本旨，且有可歸責於其之事由，而造成債權人之損害所
    應負之債務不履行損害賠償責任（民法第227條規定參照）
    。是以，不完全給付債務不履行責任，以可歸責於債務人之
    事由而給付不完全（未符債務本旨）為其成立要件。如債權
    人於受領給付後，以債務人給付不完全為由，請求債務人賠
    償損害，應先由債權人就其所受領之給付未符合債務本旨致
    造成損害，負舉證責任。至債務人如欲免責，則須就不完全
    給付債務不履行，係因不可歸責於己之事由所造成，負舉證
    責任，最高法院107年度台上字第1678號判決意旨同此見解
    。依被告劉紘維所寄發之存證信函（見本院卷第36頁），可
    知被告主張原告先行違約，乃違反系爭契約有關「與此案不
    相關工程及人員介入參與、工程內容透漏」之約定，考量其
    約定意旨，乃設計圖涉及智慧財產權，倘任由契約當事人交
    予與系爭契約完全無關之他人，恐遭他人抄襲而損及智慧財
    產權人之其他商機，而被告所稱原告將設計圖交付之第三人
    為冷氣廠商等情，係提出LINE對話紀錄為證（見本院卷第18
    6頁），然系爭契約所稱「與此案不相關人員」之文字，並
    非全然無解釋餘地，參以空調冷氣管線之設置需依室內裝修
    設計安排其管線線路位置及方向，若不知其室內裝修設計圖
    ，應無法設置管線之可能，經權衡兩造權利，應認冷氣廠商
    並非「與此案不相關人員」，是難認原告之行為屬系爭契約
    所稱之違約行為。至於被告辯稱原告曾要求被告劉紘維到場
    監工空調及消防施作乙節，依被告周慧軒提出之照片（見本
    院卷第188-190頁），僅能證明拍照當時有進行空調及消防
    施作，仍實無法證明原告曾要求被告劉紘維到場監工，尚不
    足以證明被告所辯。綜上，被告所提出之證據，尚不足以證
    明原告有違約情事，亦難證明其等就前述不完全給付係不可
    歸責，被告主張其等得據此終止系爭契約並請求違約金等節
    ，亦難憑採。
　㈤請求給付33萬6,774元房租損失部分：
　1.原告得依民法第227條第1項、第231條第1項等規定請求被告
    賠償損失，業如前述，再按損害賠償，除法律另有規定或契
    約另有訂定外，應以填補債權人所受損害及所失利益為限；
    依通常情形，或依已定之計劃、設備或其他特別情事，可得
    預期之利益，視為所失利益，民法第216條定有明文。
　2.查原告與陳建霖於109年12月31日簽定住宅租賃契約書，約
    定租期自110年3月1日起至111年2月28日止，每月租金為4萬
    5,000元，有住宅租賃契約書在卷可按（見本院卷第94-101
    頁）。被告雖辯稱上開契約書為不實，並以前詞置辯，然依
    兩造所提出之LINE對話紀錄（見本院卷第22、194、198-200
    、216、322頁），顯示兩造於109年12月間雖已有違約爭議
    ，然後兩方後達成共識，被告劉紘維並於109年12月24日表
    示工期為109年2月27日前，有上開LINE對話紀錄在卷可稽（
    見本院卷第22、194、198-200、216、322頁），而被告實際
    退出系爭房屋而停止施作之時間則為110年1月4日，有原告
    與其他廠商之LINE對話紀錄在卷可查（見本院卷第28頁），
    則原告於109年12月31日時，仍可期待系爭工程如期完成，
    據此與陳建霖簽署住宅租賃契約書，實難認有何違背常情之
    處，此外被告亦未據其提出任何證據以實其說，即空言質疑
    上開簽署住宅租賃契約書係偽造而來，難認可採。
　3.惟原告請求賠償之租金長達7月又15日，倘原告知悉系爭工
    程已難以期待由被告完成，本可即委由他人接手，或雇工拆
    除，實無放置達7月15日之理，參以系爭房屋所在位置實乃
    新北市新莊區之鬧區，將之出售或出租實非難事，倘因未積
    極處理、出價過高導致長時間閒置，實難認與契約不履行有
    何相當因果關係，本院衡量原告委請專業機關鑑定以保全證
    據、顧工拆除或完成系爭工程尚未完成部分及出售房屋之合
    理時間，應以2個月為當，逾此範圍之請求難認有理由，則
    原告請求2個月即9萬元（計算式：45,000×2=90,000）租金
    之所失利益，為有理由，應予准許，逾此範圍之請求則為無
    理由，應予駁回。
  ㈥請求4萬元鑑定費用部分：
　1.原告得依民法第227條第1項、第231條第1項等規定請求被告
    賠償損失，業如前述。又按鑑定費倘係原告為證明損害發生
    及其範圍所必要之費用，即屬損害之一部分，應得請求賠償
    （最高法院92年度台上字第2558號判決意旨參照）。
　2.查原告為保全證據及避免雙方爭執，因此委由住宅消保會就
    住宅糾紛爭議現況紀錄暨證據保全鑑識鑑定，並出具系爭鑑
    定報告，而支出鑑定費用4萬元，有鑑定費收據在卷可查（
    見本院卷第324頁），院審酌目前審判實務上，原告為證明
    工程存在瑕疵，法院多要求鑑定以資證明，倘原告因起訴前
    為求保全而支付鑑定費用，致無法於訴訟中支出而作為訴訟
    費用，嗣後又於訴訟中無法提出命被告損害此支出，豈非命
    原告應自行承擔此不利益，難謂符事理之平，是該鑑定費用
    的支出，應與被告債務不履行間具相當因果關係，從而該鑑
    定費用雖非被告債務不履行之直接損害，是此係原告證明損
    害之發生及範圍所支出之費用，且鑑定之結果並經本院作為
    裁判之基礎，自應納為被告所致損害之一部，而容許原告請
    求賠償，是原告請求鑑定費用4萬元，亦應准許。
　㈦至於被告劉紘維辯稱其並未獲利云云，然本院判決原告之訴
    有理由部分，並非依不當得利之法律關係為判決，是被告劉
    紘維等此辯解並不影響本件認定。再被告2人共同承攬系爭
    工程，併均為系爭契約之契約當事人，則原告請求被告共同
    給付（按：即平均分擔）為由理由，併此說明。
七、綜上所述，原告依不完全給付適用給付遲延之法律關係，請
    求被告給付44萬7,657元（計算式：317,657+90,000+40,000
    =447,657），及自起訴狀繕本送達翌日即被告周慧軒部分自
    110年9月19日起，被告劉紘維自110年9月7日起，均至清償
    日止按週年利率百分之5計算之利息，為有理由，應與准許
    ，逾此範圍之請求則為無理由，應予駁回。
八、本件原告勝訴部分係就民事訴訟法第427條第1項訴訟適用簡
    易程序所為被告部分敗訴之判決，依同法第389條第1項第3
    款規定，應就被告敗訴部分，依職權宣告假執行。原告所為
    宣告假執行之聲請，僅在促使法院為此職權之行使，本院自
    不受其拘束，仍應逕依職權宣告假執行，惟此部分聲請既已
    依職權宣告，無再命原告提供擔保之必要，此部分不另為准
    駁之諭知，並依同法第392條第2項規定，依聲請宣告被告預
    供擔保後，得免為假執行，至原告敗訴部分，其假執行之聲
    請即失所附麗，應併予駁回，附此敘明。
九、本件事證已臻明確，原告其餘之攻擊防禦方法及舉證，經審
    酌後，核與判決之結果無影響，爰不逐一論述，併此敘明。
     
十、訴訟費用負擔之依據：民事訴訟法第79條。依職權確定訴訟
    費用額為7,600元（第一審裁判費），由被告負擔4,899元，
    餘由原告負擔。
中　　華　　民　　國　　111 　年　　2 　　月　　10　　日
                  士林簡易庭法  官　陳紹瑜
以上正本係照原本作成。
如不服本判決，應於送達後20日內，向本院提出上訴狀並表明上
訴理由，如於本判決宣示後送達前提起上訴者，應於判決送達後
20日內補提上訴理由書（須附繕本）。
中　　華　　民　　國　　111 　年　　2 　　月　　10　　日
　　　　　　　　　　　　　　書記官　吳雪華